臺灣臺北地方法院刑事判決　　　　　　　　　　　八十九年度交簡上字第一六○號
　　上　訴　人
　　即　被　告　甲○○
右列上訴人因公共危險案件，不服本院臺北簡易庭八十九年北交簡字第九二六號，中
華民國八十九年四月十四日第一審刑事簡易判決（聲請簡易判決處刑案號：臺灣臺北
地方法院檢察署八十九年度偵字第五一○九號），提起上訴，本院管轄之第二審合議
庭判決如左：
    主      文
上訴駁回。
    事      實
一、甲○○於民國八十九年二月十一日凌晨零時四十分許前之數小時內在不詳處所服
    用酒類，已達反應較慢、感覺減低並影響駕駛而不能安全駕駛動力交通工具之狀
    態後，仍騎乘動力交通工具即車牌號碼ＣＤＤ–八二六號重型機車，迨於八十九
    年二月十一日凌晨零時四十分許，途經臺北市○○○路○段五二號前時為警攔查
    ，經警測得其飲酒後呼氣所含酒精濃度已達每公升○‧六四毫克，而知上情。
二、案經臺北市政府警察局松山分局報請臺灣臺北地方法院檢察署檢察官偵查聲請簡
    易判決處刑。
    理      由
一、訊據被告甲○○矢口否認有酒後騎乘機車之公共危險犯行，辯稱：當天伊並無喝
    酒，況且在本件攔停處前約一百公尺之民生東路與敦化北路交岔路口已經有組警
    網將伊攔停，是用聞的，並沒有做酒測云云。然查，八十九年二月十一日凌晨零
    時四十分許，被告騎乘機車途經臺北市○○○路五四號前時經警攔停，被告當時
    已經酒醉，講話恍惚，該攔停地點離民生東路與敦化北路交岔路口很近，是臺北
    市政府警察局松山分局轄區，不可能在那麼短的距離內有二組酒測勤務，而且當
    時被告之酒測數值已經超過限值很高，沒有必要做第二次酒測等情，業據證人即
    本件攔停被告受檢之臺北市政府警察局松山分局警員高堯檣結證綦詳，而被告經
    警對其實施酒精測試結果，其呼氣中酒精濃度已達每公升○‧六四毫克，亦有經
    被告簽認之酒精測試值單附卷可稽。再者人體酒精濃度達於每公升○‧五毫克時
    ，即有反應較慢、感覺減低、影響駕駛之中毒症狀，有行政院國軍退除役官兵輔
    導委員會臺北榮民總醫院八十八年八月五日（八八）北總內字第二六八六八號函
    附卷可佐，且汽車駕駛人飲酒後其呼氣中酒精濃度如已達於每公升○‧五五毫克
    ，其肇事率為一般未飲酒者之十倍，亦有中央警察大學交通學系暨交通管理研究
    所教授蔡志中之研究報告在卷可憑，故被告經警檢測其呼氣酒精成份每公升○‧
    六四毫克，既有酒精濃度測定值單在卷可證，顯已達到服用酒類後不能安全駕駛
    動力交通工具之狀態。至被告以該路段短距離內竟有二組警力執行酒精測試云云
    ，經本院函請臺北市政府警察局松山分局查明八十九年二月十一日執行酒測勤務
    規劃情形結果，於民生東路與敦化北路交岔路口當日並無員警執勤，被告所稱尚
    難逕信，況且被告此言縱屬非虛，惟其既自陳對其攔停之第一組員警並未對之實
    施酒精測試，而本件係因被告旋為另組執勤員警攔停，經警初步觀察判斷有酒醉
    情形，始進而對其實施酒精濃度測試而查獲，故其是否經二次為警攔檢與本件實
    際犯行並不相涉。綜上所述，足認被告上開所辯，顯係圖卸飾詞，殊無可採，罪
    證明確，犯行洵堪認定。
二、核上訴人所為，係犯刑法第一百八十五條之三服用酒類不能安全駕駛動力交通工
    具而駕駛罪。原審依現存證據，已足認定其犯罪事實，經檢察官之聲請，不經通
    常審判程序，逕以簡易判決處刑，依刑法第一百八十五條之三、第四十二條第二
    項、罰金罰鍰提高標準條例第二條等規定，並審酌被告犯罪後之一切情狀，量處
    罰金三千元，如易服勞役，以三百元折算一日，其認事用法，均無違誤，量刑亦
    屬適當，被告提起上訴，所辯各節均無可採，已如前述，為無理由，應予駁回。
據上論斷，應依刑事訴訟法第四百五十五條之一第三項、第三百六十八條，判決如主
文。
本案經檢察官黃東焄到庭執行職務
中      華      民      國    九十一    年      八      月     十二    日
                                      臺灣臺北地方法院交通法庭
                                          審判長法  官  劉壽嵩
                                                法  官  劉嶽承
                                                法  官  張江澤
右正本證明與原本無異。
本判決不得上訴。
                                                書記官  石幸代
中      華      民      國    九十一    年      八      月     十四     日
